---
title: "presentacion_beamer"
author: "Soledad Mallorquín"
date: "4/5/2019"
output: ioslides_presentation
---

```{r setup, include=FALSE}
knitr::opts_chunk$set(echo = FALSE)
```
## R es
**- Un lenguaje** y ambiente para hacer estadística
computacional y gráfica.
Es el software más comunmente utilizado 
en la sciencia de datos kdnuggets,
De uso **gratis** y **abierto** por
lo que podemos ver el código

**- Extensible:** más de 12000 contribuciones de
paquetes en CRAN (The Comprehensive R
Archive Network)! Bioconductor tiene más de
1400 paquetes y hay otros disponibles en
github.

**- Potente**: Usando las herramientas
adecuadas se puede hacer el trabajo más
rápido y mejor

**- Flexible:** pequeños cambios en lambios en 
l código que está disponible para el usuario 
a tarea se logran con pequeños cambios en el código
que está disponible para el usuario

## Qué puede hacer R

* Gráficos, estadística, machine learning, etc.

* Leer, manipular y modificar datos

* Programación alfabetizada (reportes
dinámicos)

* Aplicaciones web (páginas web, blogs, shiny
apps)

## Cómo instalar R

* R se actualiza dos veces al año y es
recomendable tenerlo actualizado

* Ir a [http://www.r-project.org]

* Seleccionar el link CRAN (Comprehensive R
Archive Network ), seleccione el servidor
ESPEJITO; URUGUAY [http://espejito.fder.edu.uy/cran]


* Seleccionar un mirror para bajar R (el más
cercano geográficamente no siempre es el
mejor)

* Bajar e instalar R para el sistema operativo
de tu computadora

## IDE
Recomendable usar un IDE (entorno de
desarrollo integrado) para facilitar el desarrollo
de código en R entre otros.

**IDE ejemplos:**

   * En esta clase vamos a usar RStudio

   * Tinn-R

   * R commander

   * RStudio
   
## RStudio IDE

**IDE:** Integrated Development Environment for R
_Porqué usarlo?_

* Integra las herramientas que uno usa en R
en un único ambiente
* Resalta el código, completa código e
indentación inteligente
* Ejecuta código R directamente desde el
editor de origen
* Salta rápidamente a las definiciones de
funciones
* Se ejecuta en la mayoría de los escritorios o
en servidores pero también puede accederse
en la web
* Incluye poderosas herramientas para
programar diseñadas para mejorar tu
productividad
* Facilita una rápida navegación a archivos y
funciones


## R Markdown

This is an R Markdown presentation. Markdown is a simple formatting syntax for authoring HTML, PDF, and MS Word documents. For more details on using R Markdown see <http://rmarkdown.rstudio.com>.

When you click the **Knit** button a document will be generated that includes both content as well as the output of any embedded R code chunks within the document.

## Slide with Bullets

- Bullet 1
- Bullet 2
- Bullet 3

## Slide with R Output

```{r cars, echo = TRUE}
summary(cars)
```

## Slide with Plot

```{r pressure}
plot(pressure)
```

